# 请教陈老师::股份支付递延所得税

提问人：月鸟 19891989 时间：2020-06-15 17:08:00
陈老师，麻烦您了！我想请教下权益结算的股份支付中会计确认的费用低于税法允许税前扣除的部分该怎样处理呢？

回答人：chenyiwei
此前在《计学撮要 2013 》中有专题“我国居民企业实行股权激励计划有关企业所得税的会计处理问题”，可参考。